臺灣臺中地方法院刑事判決　　　　　　　　　　　九十一年度中簡上字第四三五號
　　上　訴　人
　　即　被　告　乙○○
　　選任辯護人　洪明儒
　　　　　　　　林開福
右上訴人因違反商標法案件，不服本院臺中簡易庭九十一年度中簡字第九八七號中華
民國九十一年六月十四日第一審簡易判決（聲請簡易判決處刑案號：臺灣臺中地方法
院檢察署九十一年度偵字第七八一九號），提起上訴，本院管轄之第二審合議庭判決
如左：
    主  文
原判決撤銷。
乙○○無罪。
    理  由
一、聲請簡易判決處刑意旨略以：上訴人即被告乙○○明知「ＧＫ」商標圖樣已於民
    國九十年六月一日，由告訴人甲○○○取得商標專用權（專用期限自九十年五月
    一日起，至一百年四月三十日止），指定使用於行動電話手機皮套等商品，竟基
    於意圖營利之概括犯意，於九十一年三月底，向姓名年籍均不詳、綽號「楊仔」
    之成年男子，以每只新臺幣（下同）一百元之代價，販入仿冒上開告訴人商標圖
    樣之行動電話手機皮套（懸掛「ＧＫGREEN KIKI」商標圖樣）共計二十五只，並
    連續在其所經營設於臺中市○○區○○路二七號飛登通訊行，以每只二百元之價
    格，銷售予不特之人，共計已售出六只仿冒上開商標圖樣之行動電話手機皮套。
    嗣於九十一年四月十七日晚上十一時四十分許，為警在上址飛登通訊行，當場查
    獲，並扣得仿冒上開商標圖樣之行動電話手機皮套共計十九只。因認上訴人涉有
    商標法第六十三條販賣仿冒商標商品罪嫌云云。
二、(1)、按犯罪事實應依證據認定之，無證據不得推定其犯罪事實；又案件不能證明
    被告犯罪者，應諭知無罪之判決，刑事訴訟法第一百五十四條、第三百零一條第
    一項分別定有明文。次按在他人申請商標註冊前，善意使用相同或近似之商標圖
    樣於同一或類似之商品，不受他人商標專用權之效力所拘束，但以原使用之商品
    為限，商標法第二十三條第二項前段定有明文。再者，認定不利於被告之事實，
    須依積極證據，苟積極證據不足以為不利被告事實之認定時，即應為有利於被告
    之認定，更不必有何有利之證據，業經最高法院三十年上字第八一六號著有判例
    。
(2)、檢察官認上訴人涉有販賣仿冒商標商品之犯行，無非係以：告訴人之指述，伊所
    提商標註冊證一紙，上訴人於警詢及偵查中之供述，及上訴人曾於右揭時地，販
    賣仿冒上開商標圖樣之行動電話手機皮套，為警當場查獲，並扣得仿冒上開商標
    圖樣之行動電話手機皮套共計十九只等情為據。
(3)、訊據上訴人固不否認：曾於右揭時地，販賣仿冒上開商標圖樣之行動電話手機皮
    套為警查獲，並扣得仿冒上開商標圖樣之行動電話手機皮套共計十九只之事實，
    但堅詞否認有何販賣仿冒商標商品之犯行，辯稱：該十九只行動電話手機皮套係
    於八十九年間，向案外人丙○○所販入。其於為警查獲當日及翌日移送由檢察官
    訊問時，因手中無資料可供查證，故所為之供述均屬有誤。事後經其查證，始知
    該等行動電話手機皮套係向案外人丙○○所販入，而非向「楊仔」所販入。其向
    案外人丙○○販入上開懸掛「ＧＫGREEN KIKI」商標圖樣之行動電話手機皮套時
    ，案外人丙○○曾告知該「ＧＫGREEN KIKI」商標圖樣，渠具有商標專用權。而
    當時告訴人尚未取得「ＧＫ」商標圖樣之商標專用權，事後其亦不知告訴人已取
    得「ＧＫ」商標圖樣之商標專用權等語。
(4)、經查：
、案外人丙○○係於八十八年十一月一日，取得「ＧＫGREEN KIKI」商標圖樣之商
    標專用權（專用期限自八十八年十月十六日起，至九十八年十月十五日止），指
    定使用於服飾用皮帶、腰帶等商品。而告訴人係於九十年六月一日，取得「ＧＫ
    」商標圖樣之商標專用權（專用期限自九十年五月一日起，至一百年四月三十日
    止），指定使用於行動電話手機皮套等商品等情，業分據告訴人及上訴人提出商
    標註冊證各一紙附卷可稽。
、上訴人辯稱：其所販賣之上開行動電動手機皮套，係於八十九年間，向案外人丙
    ○○所販入等語，經核與證人丙○○於本院調查、審理時，結稱：「ＧＫGREEN
    KIKI」商標圖樣係渠於八十八年十一月一日，取得標專用權（專用期限自八十八
    年十月十六日起，至九十八年十月十五日止），指定使用於服飾用皮帶、腰帶等
    商品。之後，渠固有將該商標圖樣使用行動電話手機皮套，但並未申請商標專用
    權。渠確曾於八十九年間，販賣懸掛「ＧＫGREEN KIKI」商標圖樣之行動電話手
    機皮套予上訴人，而渠當時所販賣懸掛「ＧＫGREEN KIKI」商標圖樣之行動電話
    手機皮套，一部分係由告訴人所代工生產，一部分則由案外人臺灣新津皮件工業
    有限公司所代工生產。代工之方式為由代工廠商將渠所提供之「ＧＫGREEN KIKI
    」商標圖樣，懸掛在由代工廠商所生產之行動電話手機皮套上，再交付予渠，故
    於八十九年間，渠早已使用「ＧＫGREEN KIKI」商標圖樣於行動電話手機皮套。
    又於八十九年底，渠將所有行動電話手機皮套銷售完畢後，即未再販賣掛「ＧＫ
    GREEN KIKI」商標圖樣之行動電話手機皮套。是本件上訴人為警查扣之懸掛「Ｇ
    ＫGREEN KIKI」商標圖樣之行動電話手機皮套，應係其於八十九年底以前，向渠
    所購買等語相符，並有上訴人所提轉帳傳票、訂單各一紙，送貨單二紙在卷可參
    。
、I、證人即告訴人甲○○○於本院調查時，結稱：當初係由案外人即彼夫王永河
    與證人丙○○接洽交易，故相關細節彼並不知情等語。II、證人即告訴人之夫王
    永河於本院調查時，固結稱：伊於八十九年間販賣予證人丙○○之行動電話手機
    皮套，係懸掛「ＧＫ」商標圖樣之行動電話手機皮套，而非懸掛「ＧＫGREEN
    KIKI」商標圖樣之行動電話手機皮套。伊未曾販賣予證人丙○○懸掛「ＧＫ
    GREEN KIKI」商標圖樣之行動電話手機皮套，「ＧＫ」商標圖樣係伊於八十九年
    間，即已開始使用，提出申請後，將近一年始於九十年六月一日，取得商標專用
    權，而證人丙○○當初係向伊購買懸掛「ＧＫ」商標圖樣之行動電話手機皮套，
    並非由伊代工生產行動電話手機皮套，再由證人丙○○提供「ＧＫGREEN KIKI」
    之商標圖樣，懸掛在伊所生產之行動電話手機皮套上。亦即係由證人丙○○向伊
    購買懸掛伊自有「ＧＫ」商標圖樣之行動電話手機皮套，而非由伊為證人丙○○
    代工生產懸掛證人丙○○所有「ＧＫGREEN KIKI」商標圖樣之行動電話手機皮套
    云云。III、然本院認證人王永河本係告訴人之夫，所為之證述本存有偏頗告訴人
    之虞。況且，不論「ＧＫ」商標圖樣或「ＧＫGREEN KIKI」商標圖樣，均非屬國
    際知名之商標。而商標專用權人取得商標專用權之目的，無非係欲將商標圖樣使
    用所銷售之商品上，以增加該商品之價值，並有利消費者之辯識，同時藉著商品
    之大量銷售，增加商標專用權之無形價值。準此，證人丙○○既於八十九年間，
    已取得「ＧＫGREEN KIKI」商標專用權，指定使用於服飾用皮帶、腰帶等商品，
    而當時告訴人復末取得「ＧＫ」商標圖樣之商標專用權。故證人丙○○將渠所有
    「ＧＫGREEN KIKI」商標圖樣，擴大使用於行動電話手機皮套，以增加渠所有該
    商標之使用率及無形價值，應與一般交易常情相符。從而，證人王水河結稱：證
    人丙○○捨棄渠自有「ＧＫGREEN KIKI」商標圖樣不用，而販賣懸掛告訴人自有
    「ＧＫ」商標圖樣之行動電話皮套云云，顯與一般交易常情有違，應係附合告訴
    人之指述，所為虛構之詞，尚無足取。
、基上所述，本院認上訴人上開所辯，應非虛構之詞，堪值採信。準此，上訴人所
    販賣之上開行動電話手機皮套係於八十九年底以前，向證人丙○○所販入，而證
    人丙○○復係早於八十八年十一月一日，即已取得「ＧＫGREEN KIKI」商標圖樣
    之商標專用權（專用期限自八十八年十月十六日起，至九十八年十月十五日止）
    ，指定使用於服飾用皮帶、腰帶等商品。而告訴人遲於九十年六月一日，始取得
    「ＧＫ」商標圖樣之商標專用權（專用期限自九十年五月一日起，至一百年四月
    三十日止），指定使用於行動電話皮套等商品。揆諸前揭商標法第二十三條第二
    項前段規定意旨，上訴人所販賣之上開行動電話手機皮套，應不受告訴人上開商
    標專用權之拘束。從而，本件上訴人所為應與商標法第六十三條販賣仿冒商標商
    品罪之構成要件有間，自不得率以該罪相繩。此外，復查無其他積極之證據，足
    認上訴人確有上開犯行。
、綜上，上訴人上訴指摘：原審漏未審酌其販賣上開行動電話手機皮套，係符合商
    標法第二十三條第二項前段規定，而逕依簡易程序論處其商標法第六十三條販賣
    仿冒商標商品罪刑，顯有不當等語，核為有理由，自應由本院將原判決予以撤銷
    ，並改依通常程序自為第一審諭知上訴人無罪之判決，以符法制。
據上論斷，應依刑事訴訟法第四百五十二條、第四百五十五條之一第一項、第三項、
第三百六十九條第一項前段、第三百六十四條、第三百零一條第一項，判決如主文。
中      華      民      國      九十一    年    十二    月      三十    日
                                  臺灣臺中地方法院刑事第六庭
                                      審判長法官  梁  堯  銘
                                            法官  巫  淑  芳
                                            法官  唐  敏  寶
右正本證明與原本無異。
如不服本判決，應於送達後十日內向本院提出上訴狀（須附繕本），上訴於臺灣高等
法院臺中分院。
                                          書記官
中      華      民      國      九十一    年    十二    月      三十    日
